# 新金融工具准则下应收票据的会计处理和列报

提问人：zl10552303 时间：2019-12-07 06:30:09
陈版您好，有一家IPO企业，企业所处的行业票据使用较多，应收票据每年增加额为 2 亿左右，企业绝大部分都采用背书方式处理（无论是信用级别高的银行承兑，还是财务公司承兑），对于信用级别较低的银行承兑和商业承兑背书并未终止确认，请问应收票据作为以收取合同现金流量为目的列示到应收票据合适么？还是考虑到企业对信用级别高的银行承兑也进行背书，应以收取合同现金流量为目标又以出售金融资产为目标的业务模式，在应收款项融资列示？另外企业还有应收保理业务，是否也列示到应收款项融资？

回答人：chenyiwei
由于大部分票据都是采用背书方式处理，因此出售金融资产是该业务模式的内在组成部分，因此建议列报为应收款项融资。另外，如有证据表明对不同类别（如按承兑银行的信用风险高低分类）的票据采用不同的持有策略的，可以在分组的基础上，将不同组别的金融资产归为不同的金融资产类别，采用不同的后续计量模式。